臺灣高雄地方法院刑事判決　　　　　　　　　　　　　八十九年度訴字第六三號
　　公　訴　人　台灣高雄地方法院檢察署檢察官
　　被　　　告　丙○○
　　　　原名楊銘財）　設高雄.
　　指定辯護人　甲○公設辯護人乙○○
右列被告因公共危險案件，經檢察官提起公訴（八十九年度偵字第三四三八號），甲
○判決如左：
    主  文
丙○○放火燒燬現供人使用之住宅未遂，累犯，處有期徒刑貳年陸月。
    事  實
一、丙○○（原名楊銘財）前因詐欺案件，經台灣高等法院高雄分院於民國八十六年
    二月十九日以八十六年度上易字第三三０號判處有期徒刑五月確定，於八十六年
    八月十五日執行完畢。詎仍不知悔改，於八十九年二月三日十五時四十五分許，
    在其位於高雄市○○區○○街二一之四號住處，因向其父親丁○○要錢花用未果
    ，憤而以水管接水龍頭向屋內一樓之供桌及神像噴水，經丁○○阻止後，益形衝
    動、憤怒，竟萌生放火燒燬其與父母共居之住宅之犯意，乃將報紙及冥紙聚集於
    住處一樓客廳中央，予以點燃，並自桌內抽屜取出具揮發性之噴霧式油漆一罐，
    將之丟入火堆中產生爆炸，致震破該住處二、三樓之玻璃窗及屋內傢俱毀損，經
    鄰人及時撲救，始未釀成災害，並扣得非其所有之噴霧式油漆一罐。
二、案經高雄市政府小港分局報告台灣高雄地方法院檢察署檢察官偵查起訴。
    理  由
一、訊據被告丙○○矢口否認右揭犯行，辯稱其當時正在屋外沖洗馬路，並不知屋內
    為何起火，亦未縱火云云。然查，右揭犯罪事實業經證人即被告之父丁○○當庭
    證述當天被告因為向伊要不到錢，遂憤而以報紙點火，並用油漆增加火勢，被告
    是故意縱火等語無誤，復有扣案之噴霧式油漆一罐可證，被告明知具揮發性之噴
    霧式油漆罐遇熱即會產生氣爆，竟仍於縱火後將該油漆罐擲入火堆，且佐以卷附
    之現場相片六幀，被告住處一樓之辦公桌桌面於爆炸後完全掀離且二、三樓之窗
    戶亦因而破裂，顯見爆炸威力確屬強大，是被告應有放火燒燬其住處之故意，其
    事後空言否認，無非卸責之詞，不足採信，本件事證明確，被告犯行已堪認定。
二、按刑法第一百七十三條第一項所謂放火燒燬現供人使用之住宅，必須房屋構成之
    重要部分已燒燬，如僅房屋內之傢俱、物件燒燬，房屋本身尚未達喪失其效用之
    程度，即不能依該條項論罪，而應論以未遂犯，最高法院七十九年度台上字第二
    六五六號判決意旨可資參照。本件被告放火結果僅造成傢俱毀損及玻璃窗戶破裂
    ，是核被告丙○○所為，係犯刑法第一百七十三條第三項、第一項之放火燒燬現
    供人使用之建築物未遂罪。其已著手於放火行為之實施，而未生燒燬房屋重要部
    分之結果，其犯罪尚屬未遂，爰依刑法第二十六條前段之規定，按既遂犯之刑度
    減輕之。另查，被告前因詐欺案件，經台灣高等法院高雄分院於八十六年上易字
    第三三０號判決有期徒刑五月確定，於八十六年八月十五日執行完畢，有台灣高
    等法院被告全國前案紀錄表可稽，其於五年內再為本件犯行，為累犯，應依刑法
    第四十七條之規定加重其刑。又被告因與父親丁○○發生爭執，一時衝動而為本
    件犯行，幸撲滅及時而未釀成嚴重災害，惡性尚非重大，情輕法重，堪予憫恕，
    雖宣告法定最低本刑，猶嫌過重，爰依刑法第五十九條之規定，遞予減輕其刑。
    其同時有刑之加重及減輕事由，併依刑法第七十一條第一項先加後減之。爰審酌
    被告長期遊蕩，不思努力謀求工作奉養雙親，竟因向父親索錢花用未果而衝動縱
    火，嚴重危害家人及四鄰之生命財產安全，且犯罪後猶飾詞卸責，毫無悔意等一
    切情狀，酌情量處如主文所示之刑。至扣案噴霧式油漆一罐，雖置放於被告家中
    抽屜，為供其犯罪所用之物，然業經被告堅決否認為其所有，爰不予宣告沒收，
    併此敘明。
據上論斷，應依刑事訴訟法第二百九十九條第一項前段，刑法第一百七十三條第三項
、第一項、第二十六條、第四十七條、第五十九條，判決如主文。
中      華      民      國      九十一    年    三      月    二十九    日
                                      臺灣高雄地方法院刑事第一庭
                                          審判長法  官    林  水  城
                                                法  官    陳  玉  聰
                                                法  官    謝  雨  真
右正本證明與原本無異。
如不服本判決，應於判決送達後十日內，向甲○提出上訴狀。
                                                書記官    陳  威  志
中    華    民    國      九十一      年      三      月     二十九     日
附錄本案論罪科刑法條：
刑法第一百七十三條
放火燒燬現供人使用之住宅或現有人所在之建築物、礦坑、火車、電車或其他供水、
陸、空公眾運輸之舟、車、航空機者，處無期徒刑或七年以上有期徒刑。
失火燒燬前項之物者，處一年以下有期徒刑、拘役或五百元以下罰金。
第一項之未遂犯罰之。
預備犯第一項之罪者，處一年以下有期徒刑、拘役或三百元以下罰金。
